臺灣苗栗地方法院民事判決
110年度重訴字第44號
原      告  方龍發  
            張梅英  
            方芸    
            方嘉宏  
            方嘉陽  

共      同
訴訟代理人  林明坤律師
被      告  方明發  

訴訟代理人  方啟明  
上列當事人間所有權移轉登記等事件，本院於民國110年9月30日
言詞辯論終結，判決如下：    
　　主　　文
一、被告應將如附表編號1至52所示不動產之權利範圍（應有部
    分）移轉登記予原告方龍發指定之自然人方典川（身分證統
    一編號：Z000000000)。
二、被告應將如附表編號53、54所示建物之權利範圍移轉事實上
    處分權予原告方龍發指定之自然人方典川（身分證統一編號
    ：Z000000000)。
三、被告應依附表編號53、54所示建物之權利範圍（持分比例）
    變更房屋稅籍登記予原告方龍發指定之自然人方典川（身分
    證統一編號：Z000000000)。
四、被告應將如附表編號1至52所示不動產之權利範圍（應有部
    分）移轉登記予原告張梅英、方芸、方嘉宏、方嘉陽維持公
    同共有。
五、被告應將如附表編號53、54所示建物之權利範圍移轉事實上
    處分權予原告張梅英、方芸、方嘉宏、方嘉陽維持公同共有
    。
六、被告應依附表編號53、54所示建物之權利範圍（持分比例）
    變更房屋稅籍登記予原告張梅英、方芸、方嘉宏、方嘉陽公
    同共有。
七、訴訟費用由被告負擔。
八、本判決得假執行。
    事  實
一、原告方龍發與原告張梅英、方芸、方嘉陽、方嘉宏四人之被
    繼承人即訴外人方財發、被告方明發等三人，於民國102年4
    月6日就其等三人可繼承先父方金國之遺產中如附表所示之
    土地、建物，均口頭約定借名登記於被告名下。嗣其等三人
    於同年8月16日另簽訂借名登記契約，其中第3條第4項亦約
    定「甲方（即方財發、方龍發）得隨時要求乙方（即方明發
    ）返還土地持分或移轉過戶與甲方所指定之第三人」。然原
    告等人為確保自身權益，日前向被告當面口頭終止借名登記
    契約，被告卻遲未予配合向地政機關、稅務局辦理附表所示
    不動產之所有權或事實上處分權移轉登記事宜，原告無奈僅
    再以本件起訴狀繕本之送達為終止借名登記契約之意思表示
    。並依借名登記、繼承法律關係、民法第549條第1項、第17
    9條等規定，請求被告移轉如附表所示不動產之所有權或事
    實上處分權等。並聲明如主文第一至七項。
二、被告陳稱：同意原告之請求，願意依其聲明為履行。　
　　理  由
一、按當事人於言詞辯論時為訴訟標的之捨棄或認諾者，應本於
    其捨棄或認諾為該當事人敗訴之判決；民事訴訟法第384 條
    定有明文。查被告既已於本院言詞辯論時為訴訟標的之認諾
    （卷第222頁），自應本於其認諾而為敗訴之判決。
二、又本於被告認諾所為之判決，法院應依職權宣告假執行，民
    事訴訟法第389 條第1 項第1 款定有明文。本件係本於被告
    認諾所為之敗訴判決，依上開規定，自應依職權宣告假執行
    。
三、訴訟費用依據：民事訴訟法第78條。
中　　華　　民　　國　　110 　年　　9 　　月　　30　　日
                  民事第二庭  法　官　 黃怡玲
以上正本係照原本作成。
如對本判決上訴，須於判決送達後20日內向本院提出上訴狀（須
附繕本）。如委任律師提起上訴者，應一併繳納上訴審裁判費。
　　　　　　　　　            書記官   陳映綺
中　　華　　民　　國　　110 　年　　9 　　月　　30　　日
附表：
編號 土地、建物 面積(m²) 權利範圍 1 苗栗縣○○鎮○○段000地號 12.12 1/3 2 苗栗縣○○鎮○○段000地號 172.02 1/3 3 苗栗縣○○鎮○○段000地號 8.74 2/9 4 苗栗縣○○鎮○○段000地號 11.27 2/9 5 苗栗縣○○鎮○○段000地號 45.03 1/12 6 苗栗縣○○鎮○○○段000地號 715.86 1/432 7 苗栗縣○○鎮○○○段000地號 97.65 1/432 8 苗栗縣○○鎮○○○段000地號 27 1/432 9 苗栗縣○○鎮○○○段000地號 28 1/432 10 苗栗縣○○鎮○○○段000地號 197.29 1/432 11 苗栗縣○○鎮○○○段000地號 9.01 1/432 12 苗栗縣○○鎮○○○段000地號 991.06 1/432 13 苗栗縣○○鎮○○○段000地號 77.26 1/432 14 苗栗縣○○鎮○○○段000地號 402 1/432 15 苗栗縣○○鎮○○○段000地號 216.88 1/432 16 苗栗縣○○鎮○○○段000地號 82.05 1/432 17 苗栗縣○○鎮○○○段000地號 224.03 1/432 18 苗栗縣○○鎮○○○段000地號 599.2 1/432 19 苗栗縣○○鎮○○○段000地號 1755.04 1/432 20 苗栗縣○○鎮○○○段000地號 258.01 1/432 21 苗栗縣○○鎮○○○段000地號 125.19 1/432 22 苗栗縣○○鎮○○○段000地號 36.59 1/432 23 苗栗縣○○鎮○○○段000地號 395 1/432 24 苗栗縣○○鎮○○○段000地號 11 1/432 25 苗栗縣○○鎮○○○段000地號 76.02 1/432 26 苗栗縣○○鎮○○○段000地號 26.64 1/432 27 苗栗縣○○鎮○○○段000地號 615 1/432 28 苗栗縣○○鎮○○○段000地號 162 1/432 29 苗栗縣○○鎮○○○段000地號 24.05 1/432 30 苗栗縣○○鎮○○○段000地號 38.91 1/432 31 苗栗縣○○鎮○○○段000地號 58.81 1/432 32 苗栗縣○○鎮○○○段000地號 15.27 1/432 33 苗栗縣○○鎮○○○段000地號 100 1/432 34 苗栗縣○○鎮○○○段000地號 155 1/432 35 苗栗縣○○鎮○○○段000地號 1580 1/432 36 苗栗縣○○鎮○○○段000地號 20.44 1/432 37 苗栗縣○○鎮○○○段000地號 5 1/432 38 苗栗縣○○鎮○○○段000地號 169 1/432 39 苗栗縣○○鎮○○○段000地號 605.81 1/432 40 苗栗縣○○鎮○○○段000地號 179.12 1/432 41 苗栗縣○○鎮○○○段000地號 2243.46 1/432 42 苗栗縣○○鎮○○○段000地號 6 1/432 43 苗栗縣○○鎮○○○段000地號 172.54 1/432 44 苗栗縣○○鎮○○○段000地號 297.91 1/432 45 苗栗縣○○鎮○○○段000地號 206.76 1/432 46 苗栗縣○○鎮○○○段000地號 195.38 1/432 47 苗栗縣○○鎮○○○段000地號 34 1/432 48 苗栗縣○○鎮○○○段000地號 1314.64 1/432 49 苗栗縣○○鎮○○○段000地號 236.1 1/432 50 苗栗縣○○鎮○○○段000地號 286.02 1/432 51 苗栗縣○○鎮○○段000地號 48.57 1/18 52 苗栗縣○○鎮○○段000○號 179.83 1/6 53 苗栗縣政府稅務局竹南分局房屋稅籍編號00000000000 430.6 1/6 54 苗栗縣政府稅務局竹南分局房屋稅籍編號00000000000  414.6 1/6